【裁判字號】    95,抗,101
【裁判日期】    970630
【裁判案由】    本票裁定
【裁判全文】
臺灣士林地方法院民事裁定               95年度抗字第101號
再  抗告人  中租迪和股份有限公司
法定代理人  陳鳳龍
非訟代理人  謝伊婷律師
相  對  人  昇聯科技股份有限公司
                        號
兼      上
法定代理人  甲○
上列再抗告人因與相對人間本票裁定事件，對於中華民國96年5
月15日本院合議庭所為裁定（95年度抗字第101 號），提起再抗
告，本院裁定如下：
    主  文
再抗告駁回。
再抗告程序費用新臺幣壹仟元由再抗告人負擔。
    理  由
一、按對於抗告法院之裁定再為抗告，僅得以其適用法規顯有錯
    誤為理由，並經原法院之許可為限；此項許可，以原裁定所
    涉及之法律見解具有原則上之重要性者為限，非訟事件法第
    45條第3 項、第4 項定有明文。所謂「適用法規顯有錯誤」
    ，係指原第二審裁判就其所確定之事實適用法規顯有錯誤而
    言。又所謂「原則上之重要性」，係指該事件所涉及之法律
    問題意義重大，而有加以闡釋之必要者而言，民事訴訟法修
    正說明可資參照。
二、本件再抗告意旨略以：原裁定所示本票（下稱為系爭本票）
    有免除作成拒絕證書之記載，是相對人主張再抗告人未為付
    款提示，自應由抗告人就其主張負舉證責任。且系爭本票已
    由相對人授權再抗告人隨時填載到期日，是其到期日經填載
    為國定假日，並不影響系爭本票之效力。再者，相對人乃系
    爭本票之發票人，就票據金額之支付，應負擔絕對之義務，
    執票人怠於行使保全票據上之權利時，發票人之債務並不因
    之而消滅。況相對人之其他票據早於95年2 月28日已退票，
    則再抗告人果真如相對人所指未為付款之提示，亦必然遭致
    退票之結果，爰依法提起再抗告等語。
三、惟查，就系爭本票是否已經付款提示乙節，乃屬原審依證據
    認定之事實；原裁定亦已敘明系爭本票是否得依票據法第12
    3 條之規定聲請法院裁定強制執行，與本票發票人於實體上
    應否負票據法律責任乙節無涉。再抗告人所陳述上開理由，
    要與原裁定適用法規是否顯有錯誤無涉，亦無涉及法律見解
    ，或有原則上重要性可言。從而，再抗告人所為抗告，不合
    於非訟事件法第45條第3 項、第4 項之規定，自不應許可。
四、據上論結，本件再抗告為不合法，依非訟事件法第46條、第
    45條第5 項、第21條第2 項、第24條第1 項，民事訴訟法第
    436 條之3 第3項、第78條，裁定如主文。
中    華    民    國    97    年    6     月    30    日
                  民事第二庭  審判長法  官  俞慧君
                                    法  官  張國勳
                                    法  官  李瑜娟
以上正本證明與原本無異。
如對本裁定抗告，應於裁定送達後10日內向本院提出抗告狀。
中    華    民    國    97    年    7     月    2     日
                                    書記官  李秀蘊


司法院資訊處製作；財團法人民間司法改革基金會備份。
